臺灣士林地方法院刑事裁定
111年度聲字第1057號
聲  請  人  臺灣士林地方檢察署檢察官
受  刑  人  潘建廷


上聲請人因受刑人數罪併罰有二裁判以上，聲請定其應執行之刑
（111年度執聲字第712號），本院裁定如下：
    主  文
潘建廷所犯如附表所示之罪，所處如附表所載之刑，應執行拘役
壹佰日，如易科罰金，以新臺幣壹仟元折算壹日。
    理  由
一、本件聲請意旨略以：受刑人潘建廷因犯詐欺等案件，先後判
    決確定如附表所示，應依刑法第53條及第51條第6款規定，
    定其應執行之刑，爰依刑事訴訟法第477條第1項聲請裁定等
    語。
二、按裁判確定前犯數罪者，併合處罰之；數罪併罰，分別宣告
    其罪之刑，若宣告多數拘役者，於各刑中之最長期以上，各
    刑合併之刑期以下，定其刑期。但不得逾120 日，刑法第50
    條第1 項前段、第51條第6 款各有明定。又數罪併罰，有2 
    裁判以上者，依第51條之規定，定其應執行之刑，同法第53
    條亦有明文。次按分屬不同案件之數罪併罰有應更定執行刑
    之情形，倘數罪之刑，曾經定其執行刑，再與其他裁判宣告
    之刑定其執行刑時，在法理上亦應同受不利益變更禁止原則
    之拘束。亦即，另定之執行刑，其裁量所定之刑期，不得較
    重於前定之執行刑加計後裁判宣告之刑之總和。又數罪併罰
    之案件，縱其中部分已執行完畢，如該數罪尚未全部執行完
    畢，仍應依刑法第53條之規定，定其應執行之刑，至於數罪
    併罰之數刑罰中有已執行完畢部分，嗣後與他罪合併定應執
    行刑，僅係確定後，由檢察官換發執行指揮書，就其先前已
    執行之有期徒刑部分，如何扣除之問題（最高法院109年度
    台抗字第203號裁定意旨參照）。
三、經查，受刑人潘建廷因犯詐欺罪案件，先後經本院判處如附
    表所示之刑，均已確定在案，其中編號1至4所示之罪經本院
    110年度審簡字第599號判決定應執行拘役60日確定，並於民
    國111年2月20日執行完畢，編號5至6所示之罪則經本院111
    年度審簡字第102號判決定應執行拘役50日確定，本件聲請
    定應執行刑之犯罪事實最後判決法院為本院等情，有各該判
    決書及臺灣高等法院被告前案紀錄表可稽（本院卷第9至22
    頁、第41至44頁），揆諸前揭規定及說明，本件聲請，核無
    不合。又本院111年10月11日寄存送達於受刑人請其3日內具
    狀提出之定應執行刑意見調查表，雖未見覆到院（本院卷第
    51頁送達證書），惟考量本件自由裁量之範圍應受內部性及
    外部性界限之拘束，牽涉案件情節單純，可資減讓之刑期幅
    度有限，爰由本院審酌本件內、外部性界限，受刑人所犯如
    附表所示各罪均為詐欺罪、各罪侵害之法益、情節、行為次
    數，兼衡刑罰經濟與公平、比例原則，對於受刑人所犯數罪
    為整體非難評價，裁定定其應執行刑並諭知易科罰金之折算
    標準如主文所示。
四、依刑事訴訟法第477條第1項，刑法第53條、第51條第6款、
    第41條第1項前段，裁定如主文。
中　　華　　民　　國　　111 　年　　10　　月　　17　　日
                  刑事第九庭  法  官  李嘉慧
以上正本證明與原本無異。
如不服本裁定應於送達後5日內向本院提出抗告狀。
                              書記官  鄭毓婷　
中　　華　　民　　國　　111 　年　　10　　月　　17　　日
　　　　　　　　　　　　　　　　　　　
附表：
編號  1 2 3 罪名  詐欺 詐欺 詐欺 宣告刑  拘役20日 拘役20日 拘役20日 犯罪日期  109年12月20日 109年12月22日 109年12月24日 偵查(自訴)機關年度案號  士林地檢110年度偵字第2764、2224、3034號 士林地檢110年度偵字第2764、2224、3034號 士林地檢110年度偵字第2764、2224、3034號  最後事實審 法 院 士林地院 士林地院 士林地院  案 號 110年度審簡字第599號 110年度審簡字第599號 110年度審簡字第599號  判決日 期 110年8月19日 110年8月19日 110年8月19日  確定 判決 法 院 士林地院 士林地院 士林地院  案 號 110年度審簡字第599號 110年度審簡字第599號 110年度審簡字第599號  判決確定日 期 110年9月22日 110年9月22日 110年9月22日 是否為得易科罰金之案件  是 是 是 備註  士林地檢110年度執字第4330號 士林地檢110年度執字第4330號 士林地檢110年度執字第4330號   編號1至4經士林地院110年度審簡字第599號判決定應執行拘役60日(已執畢)   

編號  4 5 6 罪名  詐欺 詐欺 詐欺 宣告刑  拘役20日 拘役30日 拘役30日 犯罪日期  110年1月5日 110年3月13日 110年8月12日 偵查(自訴)機關年度案號  士林地檢110年度偵字第2764、2224、3034號 士林地檢110年度偵緝字第1450號、110年度偵字第21557號 士林地檢110年度偵緝字第1450號、110年度偵字第21557號  最後事實審 法 院 士林地院 士林地院 士林地院  案 號 110年度審簡字第599號 111年度審簡字第102號 111年度審簡字第102號  判決日 期 110年10月29日 111年5月2日 111年5月2日  確定 判決 法 院 士林地院 士林地院 士林地院  案 號 110年度審簡字第599號 111年度審簡字第102號 111年度審簡字第102號  判 決 確定日 期 110年9月22日 111年5月31日 111年5月31日 是否為得易科罰金之案件  是 是 是 備註  士林地檢110年度執字第4330號 士林地檢111年度執字第2896號    編號1至4經士林地院110年度審簡字第599號判決定應執行拘役60日(已執畢) 編號5至6經士林地院111年度審簡字第102號判決定應執行拘役50日